臺灣臺北地方法院交通事件裁定　　　　　　　　　　　九十三年度交聲字第一七號
　　異　議　人
　　即受處分人　甲○○　男　三.
右列受處分人因違反道路交通管理處罰條例案件，對於臺北市交通事件裁所九十二年
十二月二十四日所為之處分（原處分案號：北市裁三字第裁二二─Ｚ0000000
0號），聲明異議，本院裁定如左：
    主  文
異議駁回。
    理  由
一、按汽車行駛於高速公路或設站管制之道路，而不遵管制之規定者，處汽車駕駛人
    新台幣三千元以上六千元以下罰鍰，並記汽車駕駛人違規點數一點，業據道路交
    通管理處罰條例第三十三條第一項及第六十三條第一項第一款定有明文。
二、本件異議人即受處分人甲○○於民國九十二年七月三日下午四時五分許，駕駛車
    號ＤＷ─八三０六號自用小客車，在國道三號公路九十公里北上路段，經內政部
    警政署國道公路警察局第六隊執勤員警以雷達測速槍測得行速一三二公里，超速
    二十二公里（該路段最高時速限制一一０公里）行駛之違規，依道路交通管理處
    罰條例第三十三條第一項規定逕行掣單舉發。受處分人於九十二年七月二十一日
    舉發通知單上所載應到案日期前向臺北市交通事件裁決所提出申訴，經原舉發單
    位調查結果，仍認受處分人有其上開違規之行為，原處分機關乃依道路交通管理
    處罰條例第三十三條第一項及第六十三條第一項第一款之規定，裁處受處分人罰
    鍰新台幣三千元，並記違規點數一點。
三、聲明異議意旨略以：國道第六隊警員僅以雷達測速顯示超速為由將伊攔停舉發並
    開罰單，但當時旁邊車道有比伊車速更快之車輛未理會員警揮舞紅旗告示停車，
    甚至加速衝過，伊立即向員警反應，該員警不予理會，僅表示如有不服，自行申
    訴云云。
四、本院經查：本件執勤員警取締超速違規係採定點、單向測速，以雷射測速槍針對
    單一車輛進行鎖定測速，測速槍上之抬頭顯示螢幕可將測得之速度及測距值立即
    顯示於面板上，且雷射測速器係利用紅外線單點測速，不受其他車輛之干擾，經
    員警監視確認無誤後，始將違規車輛攔停稽查，不致有誤判或誤攔之情事，有內
    政部警政署國道公路警察局第六警察隊九十二年八月十五日公警國六交訴字第０
    九二０００四一三二號函附卷可參（見本院卷第九、十頁），另審酌異議人於九
    十二年七月三日下午四時五分許，在國道三號公路北上九十公里處，經內政部警
    政署國道公路警察局第六隊執勤員警以雷射測速槍測得行車時速一三二公里，超
    越該路段最高速限限制一一０公里之超速違規事實，因雷射測速槍之科學儀器本
    身具有高度準確性，且異議人並未爭執其駕車行駛速度並無超越該路段最高速限
    ，又異議人雖陳稱執勤員警不理會其他車速比伊快之車輛，僅舉發伊超速行駛云
    云，然查執勤員警所使用之雷射測速器係針對單一車輛進行鎖定測速，因此雖有
    多台車輛同時違規超速行駛，員警也僅能對該單一違規車輛攔停稽查，並依法逕
    行舉發，故異議人遭警攔停時，是否另有其他車輛同有超速違規情事，均無從解
    免異議人超速違規之責任，異議人徒以員警僅舉發伊違規而不舉發其他車速較快
    之違規車輛置辯，尚無可取，從而異議人確有於國道三號公路北上路段九十公里
    處不遵守管制規定而超速行駛之違規事實，本件事證明確，異議人之違規行為堪
    予認定。
五、綜上所述，異議人確有於上揭時地超速行駛之違規行為，從而原處分機關依道路
    交通管理處罰條例第三十三條第一項及第六十三條第一項第一款之規定，裁處異
    議人新台幣三千元罰鍰，並記違規點數一點，於法並無違誤，所裁罰金額亦無不
    當之處，本件異議為無理由，自應將其異議駁回。
據上論斷，應依道路交通案件處理辦法第十九條，裁定如主文。
中　　　華　　　民　　　國　　　九十三　　　年　　　一　　月　 二十八 　日
                                臺灣臺北地方法院交通法庭
                                            法　官　劉煌基
右正本與原本無異。
如不服本裁定，應於送達後五日內，向本院提出抗告狀。
                                            書記官  林妙穗
中　　　華　　　民　　　國　　　九十三　　　年　　　一　　月　 二十八 　日
